# 请教一个关于股权出资的会计处理问题

提问人：ncgodson 时间：2010-08-27 09:18:11
甲公司有A、B、C三个子公司，甲公司执行《企业会计准则》，现甲公司与乙公司共同投资设立丙公司，甲公司以对A、B、C三个子公司的长期股权投资出资，乙公司以现金出资，甲公司持有丙公司49%股权、乙公司持有丙公司51%股权，现就会计处理我认为如下： 1 、甲公司对丙公司投资的入账价值，应以甲公司对A、B、C三公司投资的账面价值为基础计算，但需比较该投资成本与持有丙公司权益份额之间差异，如小于，则应确认损益同时增加投资成本； 2 、甲公司合并会计报表的处理，我一直没有想出来，请大家指点一下。 谢谢！

回答人：chenyiwei
回复 板凳 lanweiyu 的帖子基本上可以这样理解。无论在甲公司的个别报表层面还是合并层面，均视同对ABC三家公司原持有股权的处置，确认股权处置损益；同时对丙公司的初始投资成本按ABC三项股权的公允价值确定。

回答人：chenyiwei
回复 7 楼 ncgodson 的帖子作为一项特例，投资方以非货币性资产对被投资方出资，但不构成企业合并的，在投资方角度作为非货币性资产交换处理，因为是以用作出资的非货币性资产换取了一项对被投资企业的长期股权投资。但在被投资方角度，按照接受投资方投入的非货币性资产进行会计处理，不作为非货币性资产交换。

回答人：chenyiwei
回复 9 楼 ncgodson 的帖子基本上可以这样理解。一点小问题：“在甲公司合并报表上需重新计算投资收益”的表述不确切，实际上是把这三家子公司于投资日前的报表纳入合并范围，直接体现为各项收入、成本和费用，在合并报表上并不体现为投资收益。

回答人：chenyiwei
回复 11 楼 ncgodson 的帖子“以权益法计量的三家子公司的长期股权投资账面价值”实际上应当是合并报表层面母公司在ABC这三家原子公司的净资产中所享有的份额。基本上如你所理解。

提问人：Allen47 时间：2014-01-18 23:14:02
陈老师，对于这个问题，如果是母公司以其对一家子公司的所有股权，对另一家子公司增资，是否要确认处置损益？（如果是有商业实质的非货币性交易）

回答人：chenyiwei
一般认为这种情况属于不具有商业实质的非货币性资产交换，不确认处置损益。但也有例外情况。类似问题在本版面上已经讨论过很多次，请搜索。